【裁判字號】    88,易,415
【裁判日期】    890210
【裁判案由】    傷害
【裁判全文】
臺灣花蓮地方法院刑事判決                          八十八年度易字第四一五號
    公  訴  人  臺灣花蓮地方法院檢察署檢察官
    被      告  乙○○
    被      告  甲○○
右列被告因傷害案件，經檢察官提起公訴（八十八年度偵字第一０七、二０六八號）
，本院判決如左：
    主  文
乙○○連續傷害人之身體，處拘役捌拾日，如易科罰金，以參佰元折算壹日。
甲○○連續傷害人之身體，處拘役捌拾日，如易科罰金，以參佰元折算壹日。
    事  實
一、甲○○、乙○○係夫妻關係，平日二人感情不睦，均基於傷害對方身體之概括犯
    意，甲○○於民國八十七年十二月十九日，在花蓮市○○路一二二號昔日住處，
    出手毆打乙○○，致謝女受有左額腫四Ｘ二公分、前胸腫痛之傷害，於八十八年
    一月十二日，在同前處所，再次出手毆打謝女，致其受有左前胸六Ｘ三公分瘀紫
    之傷害，復於同年一月十三日，在同前處所，又出手毆打謝女，致其受有左眉外
    側二Ｘ二公分瘀腫之傷害；乙○○則於八十七年九月二十三日，在同前住處，出
    手毆打甲○○，致劉某受有頭痛、左頂頭皮擦傷一‧五Ｘ０‧二公分、左眼瞼瘀
    血二Ｘ二公分、右肩痛、背、兩上肢多處瘀血二Ｘ０‧五、一Ｘ一、二Ｘ一、二
    Ｘ二、六Ｘ四及四Ｘ三公分之傷害，又於同年十一月十二日晚上八時許，在同前
    住處，出手毆打劉某，致其受有左前臂瘀傷四Ｘ二公分、前胸擦傷與瘀傷一Ｘ一
    公分兩處、右大腿瘀傷二Ｘ二公分之傷害，繼於八十八年一月十二日，在同前住
    處，出手毆打劉某，致其受有前胸挫傷紅腫四Ｘ三公分、左手背擦挫傷六Ｘ六公
    分及右大拇指挫傷三Ｘ三公分之傷害，復於同年一月十九日上午十時許，在同前
    住處，持家中所有之吹風機毆擊劉某頭部，致其受有頭部外傷、顱頂挫裂之傷害
    。
二、案經被害人乙○○訴由花蓮縣警察局花蓮分局報請、及被害人甲○○訴請臺灣花
    蓮地方法院檢察署檢察官偵查起訴。
    理  由
一、訊之被告甲○○於審理中僅坦承曾出手毆打其妻乙○○乙次，餘皆矢口否認，辯
    稱：都是謝女出手打伊，伊並未出手毆打謝女，謝女習慣抓伊下體，伊便會掙扎
    ，或因自衛而傷到謝女云云。訊之被告乙○○於審理中亦僅承認於八十八年一月
    十九日曾持吹風機毆擊劉某頭部，然對其餘傷害犯行均矢口否認，辯稱：均係劉
    某先出手打伊，伊才會出手，八十八年一月十九日之前沒打過劉某，劉某其他傷
    勢係其與警察打架所造成云云，惟查被告二人對於如何遭對方毆打乃致造成傷害
    之情節，業據其二人於警訊及偵、審中指訴歷歷，甲○○並提出前省立花蓮醫院
    診斷書四紙，乙○○亦提出同前醫院診斷書三紙附卷為證，所辯均屬避重就輕之
    詞，尚不足採。本件事證已明，被告二人犯行洵堪認定，應予依法論科。
二、核被告甲○○、乙○○二人所為，均係犯刑法第二百七十七條第一項傷害罪。又
    其二人各自多次犯行，時間緊接，所犯罪名相同，顯係出於概括犯意反覆為之，
    均為連續犯，爰依刑法第五十六條之規定論以一罪，並均加重其刑。爰審酌被告
    二人之品行、犯罪之動機、目的、手段、犯罪時所受之刺激、被害人所受傷害之
    程度及其等犯罪後猶避重就輕，未能坦承錯誤等一切情狀，分別量處如主文所示
    之刑，並諭知易科罰金之折算標準，以示懲儆。
據上論結，應依刑事訴訟法第二百九十九條第一項前段，刑法第二百七十七條第一項
、第五十六條、第四十一條，罰金罰鍰提高標準條例第一條前段、第二條，判決如主
文。
本案經檢察官林英正到庭執行職務
中      華      民      國    八  十  九    年    二    月      十      日
                              臺灣花蓮地方法院刑事庭
                                  法  官  張  健  河
右正本證明與原本無異。
如對本判決不服，應於送達後十日內，向本院提出上訴狀。（應抄附繕本）告訴人或
被害人如對於本判決不服者，應具備理由請求檢察官上訴，其上訴期間之計算係以檢
察官收受判決正本之日期為準。
                                  法院書記官
中      華      民      國    八  十  九    年    二    月      十      日
附錄本案論罪科刑法律條文：
刑法第二百七十七條第一項
傷害人之身體或健康者，處三年以下有期徒刑，拘役或一千元以下罰金。
犯前項之罪，因而致人於死者，處無期徒刑或七年以上有期徒刑，致重傷者，處三年
以上、十年以下有期徒刑。


司法院資訊處製作；財團法人民間司法改革基金會備份。
